# 关于股权激励行权有效期

提问人：vanishing~ 时间：2021-12-01 16:18:13
一、背景
某拟IPO公司，在 2018 年实施了期权激励计划，一共分 4 期，员工待满一年可以行权25%，待满二年可以行权25%，依次类推，但是期权激励协议没有约定明确的行权期，员工在满足行权条件之后，可以任意时间选择行权。跟券商及律师进行了沟通，对于非上市公司没有明确规定行权期，但是法律上最长年限不超过 10 年。
二、问题
1 、对于 2018 年的期权激励，没有固定的行权期，但是在采用BS模型测算期权的公允价值的时候，有一个重要的参数，就是期权的有效期，比如是 1 年、 2 年、 3 年或者 10 年......这个对期权公允价值有一定的影响，从而会使得在每个等待期需要分担的期权成本费用产生影响。
对于行权有效期这一参数的选择，存在不确定性，请问陈版如何进行处理合适？

回答人：chenyiwei
如果在服务期满后，该批次的期权可以随时行权的，则一般理解激励对象都会尽快行权，故建议对该参数设置为尽可能短的时间。